臺灣新北地方法院刑事判決
111年度審訴字第1311號
公  訴  人  臺灣新北地方檢察署檢察官
被      告  黃永進



指定辯護人  本院公設辯護人  張哲誠  
上列被告因違反毒品危害防制條例案件，經檢察官提起公訴（11
 1年度毒偵字第5340號），被告於準備程序中就被訴事實為有罪
之陳述，本院合議庭裁定由受命法官獨任行簡式審判程序後，檢
察官聲請改依協商程序而為判決，本院判決如下：
    主  文
黃永進犯施用第一級毒品罪，累犯，處有期徒刑拾月。
    事實及理由
一、事實：
    黃永進基於施用第一級毒品海洛因及第二級毒品甲基安非他
    命之犯意，於民國111年5月6日，在新北市○○區○○路0段000
    巷00號3樓其住處，將海洛因及甲基安非他命一起放入玻璃
    球內，以火燒烤後，同時施用海洛因及甲基安非他命1次。
    嗣於111年5月7日因其為應受尿液採驗人口，經警方通知於
    上述時日採集尿液送驗後，因檢驗結果呈嗎啡、甲基安非他
    命陽性反應，方查悉上情。
二、證據：
  ㈠被告黃永進於111年11月15日本院準備程序中之自白。
  ㈡台灣檢驗科技股份有限公司111年5月27日出具之濫用藥物檢
    驗報告（檢體編號：Z000000000000號）、應受尿液採驗人
    尿液檢體採集送驗紀錄表、桃園市政府警察局龜山分局(隊)
    真實姓名與尿液、毒品編號對照表各1份。
三、本案經檢察官、被告及指定辯護人於審判外達成協商之合意
    ，且被告已認罪，其合意如主文所示。經查，上開協商合意
    並無刑事訴訟法第455條之4第1 項所列情形之一，檢察官聲
    請改依協商程序而為判決，本院爰不經言詞辯論，於協商合
    意範圍內為協商判決。
四、查：被告前因施用毒品案件，經本院以109年度毒聲字第159
    3號裁定送觀察、勒戒後，認無繼續施用毒品之傾向，於110
    年6月2日執行完畢釋放，並由臺灣新北地方檢察署檢察官以
    110年度毒偵緝字第258號為不起訴處分確定等情，有臺灣高
    等法院被告前案紀錄表在卷可稽，是被告前因施用毒品案件
    經執行觀察、勒戒後3 年內再犯本案施用毒品犯行，自應依
    法追訴。是核被告係犯毒品危害防制條例第10條第1項及第2
    項之罪，又被告因施用而持有第一級毒品海洛因、第二級毒
    品甲基安非他命之低度行為，應分別為其施用之高度行為所
    吸收，均不另論罪。又被告係以一行為同時施用海洛因及甲
    基安非他命，為想像競合犯，應依刑法第55條規定，從一重
    之施用第一級毒品罪處斷。至檢察官起訴書雖認上開施用第
    一級毒品、施用第二級毒品2 罪間，犯意各別，行為互殊，
    應予分論併罰，惟被告於本院準備程序時既供述係將海洛因
    、甲基安非他命同時放入玻璃球內，以火燒烤之方式施用，
    且查無積極證據足認被告確係分別施用，是尚難認係屬數行
    為而構成數罪，附此說明。再被告前①因施用毒品案件，經
    臺灣桃園地方法院以105年度審訴緝字第32號判處有期徒刑1
    0 月（共2罪，應執行有期徒刑1年5月確定）；②再因施用毒
    品案件，經本院以101 年度訴字第2551號判處有期徒刑10月
    確定；③又因施用毒品案件，經臺灣桃園地方法院以105年度
    審訴字第1029號判處有期徒刑10月、3月確定。上開①②罪刑
    ，經臺灣桃園地方法院以105 年度聲字第3063號裁定應執行
    有期徒刑2 年2 月確定；③罪刑經臺灣桃園地方法院以105 
    年度聲字第4662號裁定應執行有期徒刑1 年確定，入監接續
    執行，已於107 年6 月5 日縮短刑期假釋出監，所餘刑期交
    付保護管束，迄108年4月27日保護管束期滿，未經撤銷假釋
    ，其未執行之刑，以已執行論，有臺灣高等法院被告前案紀
    錄表在卷可徵，考量被告前已受毒品案件有期徒刑之執行，
    其於受有期徒刑之執行完畢後，又故意再為本件施用毒品之
    犯行，顯見先前之有罪判決不足以發揮警告作用，堪認被告
    對於刑罰之反應力薄弱；佐以被告上開所犯之罪，加重最低
    本刑，亦無致個案過苛或失衡之情形。基上，被告受徒刑之
    執行完畢後，5 年以內故意再犯本件有期徒刑以上之罪，為
    累犯，應依刑法第47條第1 項之規定加重其刑。故爰依認罪
    協商結果判決如主文所示之刑。
五、依刑事訴訟法第455條之2第1項、第455條之4第2項、第 455
    條之5第1項、第455條之8，毒品危害防制條例第10條第1 項
    、第2項，刑法第11條前段、第55條、第47條第1項，判決如
    主文。
六、協商判決除有刑事訴訟法第455條之4第1項第1款於本訊問程
    序終結前，被告撤銷協商合意或檢察官撤回協商聲請者；第
    2款被告協商之意思非出於自由意志者；第4款被告所犯之罪
    非第455條之2第1項所定得以協商判決者；第6款被告有其他
    較重之裁判上一罪之犯罪事實者；第7 款法院認應諭知免刑
    或免訴、不受理者情形之一，及違反同條第2 項「法院應於
    協商合意範圍內為判決；法院為協商判決所科之刑，以宣告
    緩刑或2 年以下有期徒刑、拘役或罰金為限」之規定者外，
    檢察官與被告均不得上訴。
七、如有上開可得上訴情形，應於收受判決送達後20日內向本院
    提出上訴書狀（應敘述具體理由並附繕本）。上訴書狀如未
    敘述理由，應於上訴期間屆滿後20日內補提理由書於本院。
本案經檢察官黃筵銘偵查起訴，由檢察官黃明絹到庭執行職務。
中　　華　　民　　國　　111 　年　　11　　月　　22　　日
                  刑事第二十四庭法　官 潘 長 生
以上正本證明與原本無異。
　　　　　　　　　              書記官 許 雅 琪
中　　華　　民　　國　　111 　年　　11　　月　　22　　日
附錄本案論罪科刑法條全文：
毒品危害防制條例第10條
施用第一級毒品者，處6 月以上5 年以下有期徒刑。
施用第二級毒品者，處 3 年以下有期徒刑。